【裁判字號】    97,上訴,4780
【裁判日期】    971127
【裁判案由】    毒品危害防制條例
【裁判全文】
臺灣高等法院刑事判決                97年度上訴字第4780號
    上  訴  人  臺灣士林地方法院檢察署檢察官
    被      告  甲○○
上列上訴人因被告違反毒品危害防制條例案件，不服臺灣士林地
方法院97年度訴字第905號，中華民國97年8月27日第一審判決（
起訴案號：臺灣士林地方法院檢察署97年度毒偵字第1474號），
提起上訴，本院判決如下：
    主  文
上訴駁回。
    理  由
一、按刑事訴訟法第350條、第361條、第362條、第367條規定，
    不服地方法院之第一審判決而上訴者，須提出上訴書狀，並
    應敘述具體理由，為上訴必備之程式；其所提出之書狀未敘
    述上訴理由，或僅曾以言詞陳述上訴理由者，均應於上訴期
    間屆滿後20日內補提理由書於第一審法院。惟原審法院對上
    訴書狀有無記載理由，僅應為形式上之審查，認有欠缺，且
    未據上訴人自行補正者，始應定期間先命補正，至於上訴理
    由是否具體，係屬第二審法院審查範圍，不在命補正之列（
    參照刑事訴訟法第361條之立法意旨 ）。倘上訴人已提出上
    訴理由，但所提非屬具體理由者，應由第二審法院以上訴不
    合法律上之程式，判決駁回之。而所謂具體理由，必係依據
    卷內既有訴訟資料或提出新事證，指摘或表明第一審判決有
    何採證認事、用法或量刑等足以影響判決本旨之不當或違法
    ，而構成應予撤銷之具體事由，始克當之；倘僅泛言原判決
    認定事實錯誤、違背法令、量刑失之過重或輕縱，而未依上
    揭意旨指出具體事由，或形式上雖已指出具體事由，然該事
    由縱使屬實，亦不足以認為原判決有何不當或違法者，皆難
    謂係具體理由，俾與第二審上訴制度旨在請求第二審法院撤
    銷、變更第一審不當或違法之判決，以實現個案救濟之立法
    目的相契合，並節制濫行上訴（最高法院97年度台上字第89
    2號裁判意旨參照）。
二、檢察官不服原審判決，提起上訴，其上訴理由係稱：原審判
    決被告施用第一級毒品，累犯，處有期徒刑10月，固非無見
    。惟查：被告甲○○有多次施用毒品經檢察官提起公訴之前
    案紀錄，此次已為第5次因施用毒品案件由檢察官提起公訴
    ，有刑案資料查註表在卷可參，足見被告毒癮甚深，一犯再
    犯，毫無戒除吸毒惡習之決心，又為警查獲後，仍於警詢及
    偵查中矢口否認施用毒品，迄法院準備程序中始坦承犯行，
    原審僅量處有期徒刑10月，難生警惕之效，實屬過輕，應認
    量刑不當，請審酌被告之犯罪情狀、犯後態度、累犯等情，
    將原判決撤銷，更為量處有期徒刑1年2月等語。惟查：刑之
    量定，為求個案裁判之妥當性，法律賦予法院裁量之權。量
    刑輕重，屬為裁判之法院得依職權自由裁量之事項，苟其量
    刑已以行為人之行為罪責為基礎，並斟酌刑法第57條各款所
    列情狀，在法定刑度內，酌量科刑，如無偏執一端，致明顯
    失出失入情形，上級審法院即不得單就量刑部分遽指為不當
    或違法。原判決關於被告科刑部分，業於理由內說明係審酌
    「本件被告甲○○前因施用毒品之行為，經法院裁定送強制
    戒治，迄至95年10月16日強制戒治期滿，復於5年內又為本
    件施用第一級毒品海洛因犯行，核其所為，係犯毒品危害防
    制條例第10條第1項之施用第一級毒品罪。又其非法施用第
    一級毒品海洛因前後非法持有海洛因之低度行為，為其非法
    施用之高度行為所吸收，均不另論罪。又被告甲○○曾於95
    年間因業務侵占案件，經原審法院以95年度簡字第341號判
    決判處有期徒刑6月確定，而於96年5月12日縮刑期滿執行完
    畢，此有本院被告前案紀錄表一份附卷可參，其前曾受有期
    徒刑之執行完畢，於5年以內故意再犯本件最重本刑為有期
    徒刑以上之罪，為累犯，應依刑法第47條第1項之規定加重
    其刑。爰審酌被告甲○○非法施用第一級毒品海洛因，對個
    人身心戕害甚鉅，然於犯後尚能坦承犯行，及其品行、犯罪
    之動機、目的、所受之刺激、手段、智識程度及所生危害等
    一切情狀，量處被告有期徒刑10月。」。顯已依被告之行為
    罪責為基礎，具體斟酌刑法第57條各款所列情狀，而為刑之
    量定之準據；且被告先前施用毒品案件最高僅量處有期徒刑
    九月，本次量處有期徒刑十月已較上次提高。檢察官所認「
    原審僅量處有期徒刑10月，難生警惕之效，實屬過輕，應認
    量刑不當」之上訴理由，顯係對原判決就刑之量定已詳予說
    明審酌之事項，漫詞爭執，並未具體指出原判決之量刑有何
    輕重相差懸殊等裁量權濫用之情形，應認其實質上未符合具
    體之要件。綜上所述，檢察官上訴書狀雖已敘述理由，但其
    理由非屬具體，其所為上訴為不合法律上之程式，應予駁回
    ，並不經言詞辯論為之。
三、據上論斷，應依刑事訴訟法第367條前段、第372條，判決如
    主文。
中    華    民    國    97    年    11    月    27    日
                  刑事第十四庭  審判長法  官 陳志洋
                                      法  官 謝靜慧
                                      法  官 梁耀鑌
以上正本證明與原本無異。
如不服本判決，應於收受送達後10日內向本院提出上訴書狀，其
未敘述上訴之理由者並得於提起上訴後10日內向本院補提理由書
（均須按他造當事人之人數附繕本）「切勿逕送上級法院」。
                                       書記官 莊淑茹
中    華    民    國    97    年    11    月    28    日


司法院資訊處製作；財團法人民間司法改革基金會備份。
